【裁判字號】    94,易,1874
【裁判日期】    950127
【裁判案由】    竊盜
【裁判全文】
臺灣高雄地方法院刑事判決              94年度易字第1874號
公  訴  人  臺灣高雄地方法院檢察署檢察官
被      告  甲○○
            丁○○
上列被告因竊盜案件，經檢察官聲請簡易判決處刑（94年度偵字
第17353 號）及移送併辦（94年度偵字第5045號），本院認不應
為簡易判決處刑，改依通常程序審判，被告於本院準備程序進行
中，分別為有罪之陳述，經受命法官告以簡式審判程序意旨，並
聽取公訴人及被告之意見後，合議庭裁定由受命法官獨任進行簡
式審判程序，判決如下：
    主  文
甲○○共同連續攜帶凶器竊盜，處有期徒刑玖月。扣案之工具袋
壹個、手電筒壹支、鋸板壹支、一字型螺絲起子壹支、美工刀壹
支、老虎鉗壹支、活動扳手壹支、調整扳手壹支、扳手玖支，均
沒收之。
丁○○共同竊盜，處拘役伍拾日，如易科罰金，以佰元折算壹
日。
    事  實
一、甲○○基於意圖為自己不法之所有之概括犯意：
 (一) 先於民國94年7 月28日晚間9 、10時許，騎乘其所有車號OM
    C －323 號重機車，搭載與其同基於意圖為自己不法所有犯
    意聯絡之丁○○，前往乙○○位於高雄縣大寮鄉○○路670
    巷31號之住處前，竊取乙○○所有置於上址門前水溝旁之不
    銹鋼樓梯1 座，得手後將該樓梯一端置於上開機車腳踏板上
    ，另端由丁○○扛於肩上，由甲○○騎乘上開機車載運離去
    。嗣於同日晚間10時許，在高雄縣大寮鄉○○路上遇警攔檢
    ，查獲上情。
 (二) 甲○○復單獨承前概括犯意，於94年10月12日下午4 時40分
    許，持其所有客觀上足供凶器使用之鋸板、一字型螺絲起子
    、美工刀、老虎鉗、活動扳手、調整扳手各1 支、扳手9 支
    ，侵入屏東縣萬丹鄉○○村○○路695 號「萬大果菜運輸合
    作社」之鐵皮屋內（侵入住宅部分未據告訴），竊取上開合
    作社所有之冷凍機鋁製外殼4 片、冷凍機鋁製風扇6 個、冷
    凍機冷排1 臺、冷凍機出風網3 個，得手後欲離去之際，經
    巡邏員警見其形跡可疑上前盤檢，當場查獲，並扣得工具袋
    1 個、手電筒、鋸板、一字型螺絲起子、美工刀、老虎鉗、
    活動扳手、調整扳手各1 支、扳手9 支。
二、案經高雄縣政府警察局林園分局、屏東縣警察局屏東分局分
    別報請臺灣高雄地方法院檢察署檢察官偵查後聲請簡易判決
    處刑及移送併辦。
    理  由
一、本件被告甲○○、丁○○所犯均為死刑、無期徒刑、最輕本
    刑為3 年以上有期徒刑以外之罪，渠等於本院準備程序進行
    中，分別為有罪之陳述，經受命法官告知簡式審判程序之旨
    ，並聽取公訴人及被告意見後，本院合議庭裁定由受命法官
    獨任進行簡式審判程序，合先敘明。
二、前揭事實，分據被告甲○○、丁○○於本院審理中坦認不諱
    ，渠等就事實欄第1 段犯罪事實(一)部分所為之自白，核與被
    害人乙○○於警詢中指訴情節相符，並有高雄縣政府警察局
    林園分局員警製作之扣押筆錄、扣押物品目錄表、被害人乙○○簽具之贓物認領保管單各1 紙、查獲現場照片2 幀在卷
    可佐；被告甲○○另就事實欄第1 段犯罪事實(二)部分所為之
    自白，亦核與被害人即該合作社負責人楊宇宙於警詢中指訴
    情節相符，並有屏東縣警察局屏東分局員警製作之扣押筆錄
    、扣押物品目錄表、扣押物品收據、被害人楊宇宙簽具之贓
    物認領保管單各1 紙、照片8 幀在卷可按。此外，復有工具
    袋1 個、手電筒、鋸板、一字型螺絲起子、美工刀、老虎鉗
    、活動扳手、調整扳手各1 支、扳手9 支扣案足憑。是被告
    甲○○、丁○○上開自白均核與卷證資料相符，足堪採信。
    本件事證明確，被告甲○○、丁○○犯行均堪認定，應予依
    法論科。
三、按刑法第321 條第1 項第3 款之攜帶兇器竊盜罪，係以行為
    人攜帶兇器竊盜為其加重條件，此所謂之兇器，其種類並無
    限制，凡客觀上足以對人之生命、身體、安全構成威脅，具
    有危險性之兇器均屬之，且祇須行竊時攜帶此種具有危險性
    之兇器為已足，並不以攜帶之初有行兇之意圖，或確已用於
    行竊為必要。本件被告甲○○所犯事實欄第1 段犯罪事實(二)
    竊盜犯行，所攜帶之鋸板、一字型螺絲起子、美工刀、老虎
    鉗、活動扳手、調整扳手各1 支、扳手9 支均係金屬製成，
    質地堅硬，有照片2 幀附卷可查（見警卷第20頁），客觀上
    足對人之身體、生命、安全構成威脅，自屬兇器。次按刑法
    上連續犯須基於概括之犯意、須連續數行為而犯同一罪名。
    依照司法院大法官會議釋字第152 號解釋，所謂「同一罪名
    」，指構成犯罪要件相同之罪名而言，基上原則，屬於加重
    條件者如刑法第320 條之普通竊盜罪與第321 條之加重竊盜
    罪，得認為同一罪名成立連續犯（最高法院67年度第6 次暨
    第7 次刑事庭庭推總會議決議(一)要旨參照）。是核被告丁○○所為，係犯刑法第320 條第1 項之普通竊盜罪；被告甲○○所為，係犯刑法第320 條第1 項之普通竊盜罪及第321 條
    第1 項第3 款之加重竊盜罪。被告甲○○、丁○○2 人就事
    實欄第1 段犯罪事實(一)部份之犯行，有犯意聯絡及行為分擔
    ，為共同正犯。被告甲○○先後所犯普通竊盜及加重竊盜犯
    行，時間緊接，觸犯基本構成要件相同之罪名，顯係基於概
    括犯意反覆為之，揆諸前開說明，仍成立連續犯，應依刑法
    第56條之規定加重其刑。移送併辦部分即被告甲○○所犯如
    事實欄第1 段犯罪事實(二)所示之加重竊盜犯行，雖未據起訴
    ，然與上開論罪科刑部分即甲○○所犯所犯如事實欄第1 段
    犯罪事實(一)所示之普通竊盜犯行，有連續犯之裁判上一罪關
    係，業如前述，為檢察官聲請簡易判決處刑效力所及，本院
    自得併予審理。爰審酌被告2 人正值青壯，身心健全，不思
    憑己力賺取財物，竟圖竊取他人物品變賣，價值觀念偏差，
    應予矯正；惟念渠等事後坦認犯行，犯罪後態度尚可，且所
    竊物品價值非鉅，均已發還被害人，損害有限及被告甲○○
    前後二次行竊，情節較重等一切情狀，分別量處如主文所示
    之刑，被告丁○○部分並諭知易科罰金之折算標準。
四、扣案之工具袋1 個、手電筒、鋸板、一字型螺絲起子、美工
    刀、老虎鉗、活動扳手、調整扳手各1支、扳手9支，均係被
    告甲○○所有，供犯本件加重竊盜犯罪所用之物，業據其供
    陳在卷，應依刑法第38條第1項第2款之規定沒收之。
據上論斷，應依刑事訴訟法第299條第1項前段、刑法第28條、第
56條、第320條第1項、第321條第1項第3款、第38條第1項第2款
、第41條第1項前段，罰金罰鍰提高標準條例第1條前段、第2條
，判決如主文。
本案經檢察官丙○○到庭執行職務。
中    華    民    國    95    年    1     月    27    日
                  刑事第六庭    法  官  林柏壽
以上正本證明與原本無異。
如不服本判決，應於判決送達後10日內，向本院提出上訴狀。
中    華    民    國    95    年    2     月     3    日
                                書記官  林國龍
附錄本案論罪科刑法條全文：
中華民國刑法第320 條第1 項（普通竊盜罪）
意圖為自己或第三人不法之所有，而竊取他人之動產者，為竊盜
罪，處5 年以下有期徒刑、拘役或500 元以下罰金。
中華民國刑法第321 條第1 項（加重竊盜罪）
犯竊盜罪而有左列情形之一者，處6 月以上、5 年以下有期徒刑
：
一  於夜間侵入住宅或有人居住之建築物、船艦或隱匿其內而犯
    之者。
二  毀越門扇、牆垣或其他安全設備而犯之者。
三  攜帶兇器而犯之者。
四  結夥三人以上而犯之者。
五  乘火災、水災或其他災害之際而犯之者。
六  在車站或埠頭而犯之者。


司法院資訊處製作；財團法人民間司法改革基金會備份。
